臺灣新北地方法院民事裁定
                                     111年度補字第1118號
原      告  劉陳香妹
法定代理人  劉正德  


上列原告與被告劉姿儀等人間請求塗銷所有權移轉登記等事件，
本院裁定如下：
    主  文
原告應於本裁定送達後7日內，繳納第一審裁判費新臺幣182,720
元，並補正起訴狀上被告王○○、林○○之姓名及被告劉姿儀、賴育
辰之住居所，另應補提新北市○○區○○段0000○號及新北市○○區○○
段0000○號建物登記第一類謄本、被告王○○、林○○、劉姿儀、賴
育辰之戶籍謄本（記事勿省略），逾期未補正，即駁回原告之訴
。
    理  由
一、按當事人書狀，應記載當事人姓名及住所或居所，民事訴訟
    法第116條第1項第1款前段定有明文。次按原告之訴有起訴
    不合程式或不備其他要件之情形者，依其情形可以補正，經
    審判長定期間命其補正而不補正者，法院應以裁定駁回之，
    民事訴訟法第249條第1項第6款亦有明文。又按提起民事訴
    訟，應依民事訴訟法第1編第3章第1節、第2節之規定繳納裁
    判費，此亦為起訴必須具備之程式。另按訴訟標的之價額，
    由法院核定。核定訴訟標的之價額，以起訴時之交易價額為
    準；無交易價額者，以原告就訴訟標的所有之利益為準。又
    以一訴主張數項標的者，其價額合併計算之。但所主張之數
    項標的互相競合或應為選擇者，其訴訟標的價額，應依其中
    價額最高者定之，民事訴訟法第77條之1第1項、第2項及第7
    7條之2第1項分別定有明文。
二、查本件原告起訴未於起訴狀記載被告王○○、林○○之姓名、被
    告劉姿儀、賴育辰之住居所，而觀諸原告所提之新北市○○區
    ○○段0000○號及新北市○○區○○段0000○號(下稱系爭房屋)之建
    物登記第二類謄本，其上並未完全記載被告王○○、林○○之姓
    名，致本院無從特定當事人為何人，亦無法送達文書，依前
    揭說明，自有訴訟要件之欠缺而應補正。又原告得持本裁定
    向地政機關申請系爭房屋建物登記第一類謄本，並依據前述
    登記謄本所載所有權人之姓名、身分證統一編號以及起訴狀
    所載被告劉姿儀、賴育辰之身分證統一編號，向戶政事務所
    申請全體被告之最新戶籍謄本(記事欄勿省略)，以補正被告
    王○○、林○○之姓名以及被告劉姿儀、賴育辰之住居所。
三、另原告起訴未據繳納裁判費，查原告起訴先位聲明：(一)被
    告王○○應將門牌號碼為新北市○○區○○路000號5樓之建物，於
    民國110年1月4日以買賣為原因所為之所有權移轉登記予以
    塗銷，並回復登記為原告所有。(二)被告林○○應將門牌號碼
    為新北市○○區○○街00號之建物，於110年1月4日以買賣為原
    因所為之所有權移轉登記予以塗銷，並回復登記為原告所有
    。備位聲明為：被告劉姿儀、賴育辰應連帶給付原告新臺幣
    (下同)1,940萬元及自起訴狀繕本送達翌日起至清償日止，
    按週年利率5%計算之利息。因原告先備位之訴乃具有選擇關
    係，依前揭說明，本件訴訟標的價額應擇一價額最高者定之
    。關於先位聲明(一)之建物於起訴時之交易價額，經本院依
    職權查詢內政部不動產交易實價查詢服務網，111年3月最新
    鄰近類似條件房地交易價格約每平方公尺76,000元，而該建
    物面積為103.8平方公尺（計算式：總面積87.56㎡＋陽台面積
    16.24㎡＝103.8㎡），有建物登記第二類謄本可稽，則該建物
    含基地之交易價額約7,888,800元（計算式：76,000元/㎡×10
    3.8㎡＝7,888,800元）；關於先位聲明(二)之建物於起訴時之
    交易價額，經本院依職權查詢內政部不動產交易實價查詢服
    務網，110年12月最新鄰近類似條件房地交易價格約每平方
    公尺87,000元，而該建物面積為55.46平方公尺（計算式：
    層次面積28.96㎡＋騎樓26.50㎡＝55.46㎡），有建物登記第二類
    謄本可稽，則該建物之交易價額約4,825,020元（計算式：8
    7,000元/㎡×55.46㎡＝4,825,020元），是系爭房屋含基地起訴
    時之交易價格約12,713,820元。又備位聲明訴訟標的價額為
    1,940萬元。則依前開規定，本件訴訟標的價額核定為1,940
    萬元，應徵第一審裁判費182,720元。茲依民事訴訟法第249
    條第1項但書規定，限原告於收受本裁定送達後7日內補正如
    主文所示事項，逾期不補正，即駁回其訴。
四、爰裁定如主文。
中　　華　　民　　國　　111 　年　　9 　　月　　27　　日
                  民事第四庭　法　官　許品逸 
以上正本係照原本作成。
如不服本裁定關於核定訴訟標的價額部分，應於送達後10日內向
本院提出抗告狀，並繳納抗告費新臺幣1,000 元；關於命補繳裁
判費部分，不得抗告。
中　　華　　民　　國　　111 　年　　9 　　月　　28　　日
                              書記官  邱雅珍